【裁判字號】    96,上易,2712
【裁判日期】    970131
【裁判案由】    證券交易法
【裁判全文】
臺灣高等法院刑事判決                96年度上易字第2712號
上  訴  人
即  被  告  甲○○
選任辯護人  林孝甄律師
            李美寬律師
            王東山律師
上列上訴人因證券交易法案件，不服臺灣臺北地方法院96年度易
字第799號，中華民國96年10月16日第一審判決（起訴案號：臺
灣臺北地方法院檢察署95年度偵字第9689號），提起上訴，本院
判決如下：
    主  文
上訴駁回。
    事實及理由
一、本案經本院審理結果，認第一審以上訴人即被告甲○○共犯
    證券交易法第175條、第44條第1項之罪，量處有期徒刑10月
    ，並依中華民國96年罪犯減刑條例規定減為有期徒刑5月，
    如易科罰金以銀元300元即新台幣900元折算壹日，認事用法
    及量刑均無不當，應予維持，並引用附件第一審判決書記載
    有關被告甲○○部分之事實、證據及理由（除理由欄即判決
    書第4頁第9行至12行之「又證券交易法所規範之對象，不僅
    是上市公司股票，尚包括已經公開募集發行之公司股票，但
    仍屬證券交易法第6條所指屬公開發行之公司股票」，應補
    正為「又證券交易法所規範之對象，不限於公開發行之上市
    公司股票，傳達公司雖係發行未上市股票，仍屬證券交易法
    第6條、第2條所指發行、買賣之公司股票。」同頁末行「89
    年3月間」補正為「89年1、2月間」外）。
二、被告甲○○上訴意旨略以：王嘉萍持有之500張傳達公司股
    票，係向被告買斷，又于永展如何處理其持有之傳達公司股
    票，亦與被告無關，因其等轉售股東之獲利，被告分文未得
    ，自不得以其違反證券交易法規定，據以推論被告有共同犯
    意聯絡及行為分擔。何況王嘉萍未被以共犯起訴，相關證人
    王嘉萍、于永展、黃和山在原審具結證述竟未被採信，有違
    證據法則取捨之誤云云。
三、惟查，被告否認犯行，辯稱王嘉萍、于永展所為與其無關，
    已據原判決予以詳細論駁，認定被告辯解不能採信。況被告
    自承於88年8月入主傳達公司擔任財物副總後，即積極辦理
    公司增資4次，由原資本額333萬元增至90年3月之23750萬元
    ，有各該增資公司登記資料可稽。又被告並積極辦理說明會
    銷售公司增資股票進而與未上市股票盤商于永展及成立正揚
    公司聘任王嘉萍負責銷售傳達公司股票予不特定人，藉以牟
    取暴利，至92年公司倒閉等情，亦經同案被告藍茂虔及黃和
    山、于永展、王嘉萍分別證述不移。其事後堅詞與于永展、
    王嘉萍脫勾之辯解殊無足採。本院認其上訴仍執陳詞指摘原
    判決不當為無理由，應予駁回。
四、據上論結，應依刑事訴訟法第368條、第373條判決如主文。
本案經檢察官林秀濤到庭執行職務。
中    華    民    國    97    年    1     月    31    日
                  刑事第六庭  審判長法  官  林堭儀
                                    法  官  莊謙崇
                                    法  官  郭豫珍
以上正本證明與原本無異。
不得上訴。
                                    書記官  高柑柏
中    華    民    國    97    年    2     月    1     日


司法院資訊處製作；財團法人民間司法改革基金會備份。
